臺灣臺中地方法院刑事判決　　　　　　　　　　九十一年度中交簡上字第四二六號
　　上　訴　人
　　即　被　告　乙○○
右上訴人因公共危險案件，不服本院臺中簡易庭九十一年度中交簡字第九二八號中華
民國九十一年五月二十七日第一審判決（聲請簡易處刑案號：臺灣臺中地方法院檢察
署九十一年度偵字第六三八一號）提起上訴，本院管轄之第二審合議庭判決如左：
    主  文
上訴駁回。
    事  實
一、乙○○於民國（下同）九十一年三月二十九日二十時許，在臺中市○○路某海產
    店飲用高梁酒，其飲用酒類後已達不能安全駕駛動力交通工具之程度，竟仍駕駛
    車牌號碼ＰＦ—五０三二號自用小客車上路，嗣於翌日凌晨零時十四分許，行經
    臺中市○○路○段一九四號前，因超車而撞及丙○○所停放於路旁之七Ｈ—四六
    一四號自用小客車，再撞及欲由北區○○○路方向行駛之由甲○○所駕駛之車牌
    號碼ＢＨ—七五０六號之自小客車，經警據報前往處理時測得乙○○呼氣所含酒
    精濃度達每公升一‧０六毫克，因而查獲其已不能安全駕駛動力交通工具之情事
    。
二、案經臺中市警察局第一分局報請臺灣臺中地方法院檢察署檢察官偵查後聲請簡易
    判決處刑。
    理  由
一、訊據上訴人即被告（下稱被告）乙○○對其於右揭時地，飲用高梁酒後，仍駕駛
    車牌號碼ＰＦ—五０三二號自用小客車，因意識模糊無法安全駕駛車輛，而撞及
    由被害人甲○○所駕駛以及被害人丙○○所停放於路旁之車牌號碼ＢＨ—七五０
    六號及七Ｈ—四六一四號自用小客車之事實，業於警訊及本院審理中供認不諱，
    核與被害人甲○○、丙○○於警訊時所證述之情節相符，並有臺中市○○○道路
    交通事故調查報告表一份、肇事現場照片七幀附於偵查卷可稽。被告於警方到場
    處理時，所測得吐氣中所含酒精濃度達每公升一‧０六毫克之事實，有酒精濃度
    測試單一紙附卷可按。被告於警方場場處理時，訊問過程發現被告有精神狀況不
    佳之現象等情，亦有臺中市警察局第一分局民權派出所員警所製作之「刑法第一
    百八十五條之三案件測試觀察紀錄表」一份存卷可證。按服用酒類不能安全駕駛
    動力交通工具之認定，參考德國、美國之認定標準，對於酒精濃度呼氣已達每公
    升零點五五毫克或血液濃度達百分之零點一一以上，肇事率為一般正常人之十倍
    ，應認為已達不能安全駕駛之標準，此有法務部八十八年五月十八日八八年度法
    檢字第一六六九號函可資參照，被告因服用酒類已達不能安全駕駛動力交通工具
    之程度甚明。再參酌其於酒後駕駛期間，確有發生車禍之行為，亦有前揭道路交
    通事故調查報告表、舉發違反道路交通管理事件通知單各一份附卷可證。綜上，
    本件事證明確，被告自白與事實相符，其右揭公共危險之犯行，洵堪認定。
二、核被告於飲酒後呼氣酒精濃度高達每公升一‧０六毫克之酒醉狀態下，已達不能
    安全駕駛動力交通工具之程度，仍貿然駕車危險行駛之行為，係犯刑法第一百八
    十五條之三服用酒類致不能安全駕駛動力交通工具而駕駛罪。本案經審理結果，
    認原審依刑事訴訟法第四百四十九條第一項前段、第四百五十四條第二項，刑法
    第一百八十五條之三、第四十一條第一項前段，罰金罰鍰提高標準條例第二條，
    判決被告拘役四十日，如易科罰金，以三百元折算一日等情，其認事用法及量刑
    均無不當。上訴意旨略以：被告從事鋁門窗業，因景氣不好難得有業績，案發當
    日係與業主、設計師及工頭、水電工人於臺中市○○路之海產店慶祝順利完成裝
    潢工程，席間飲酒助興，嗣被告因不勝酒力而於返家途中擦撞被害人甲○○、丙
    ○○之車子，由於已賠償被害人甲○○七千元，並與另一被害人丙○○以五萬元
    之現金達成和解，已受到國法及家人之嚴厲譴責，目前已深知悔悟，由於被告素
    行良好從無前科，亦非酗酒之徒，僅因一時失察，酒後駕車誤事，經此教訓後已
    深知警惕而知所悔悟，又目前國內經濟不景氣，被告又有父母及妻小需要扶養，
    請求給予緩刑自新之機會云云。惟按汽車駕駛人飲用酒類或其他類似物後其吐氣
    所含酒精濃度超過每公升○‧二五毫克或血液中酒精濃度超過百分之○‧○五以
    上者，不得駕車。汽車駕駛人，駕駛汽車經測試檢定酒精濃度超過規定標準者，
    處新臺幣一萬五千元以上六萬元以下罰鍰，並當場禁止其駕駛及吊扣其駕駛執照
    一年。現行道路交通安全規則第一百十四條第二款、道路交通管理處罰條例第三
    十五條第一項第一款分別定有明文。且查，對於汽車駕駛人酒醉駕駛汽車之情形
    ，早於六十四年七月二十四日修正公布之道路交通管理處罰條例第三十七條第一
    項第一款，即已明定應處一百元以上三百元以下罰鍰，並禁止其駕駛。嗣因社會
    變遷，人民生活習慣改變，因服用酒類或其他相類之物過量致意識模糊，以致駕
    車肇事之情形鉅增，為維護交通安全，乃於八十八年四月二十一日在刑法公共危
    險罪章中增訂第一百八十五條之三之規定，希冀在原本已有之行政罰外，再以刑
    罰手段，來有效杜絕國人酒後駕車之惡習，並達防止交通事故發生之目的。是以
    ，考之該條之立法理由，應認觸犯該條罪行之行為人，並不適宜宣告緩刑；更何
    況被告於案發時，業因駕駛執照早於八十年間遭吊銷而為無照駕駛等情，為被告
    所不否認，並有臺中市警察局舉發違反道路交通管理事件通知單影本一份在卷可
    稽，則被告於明知無駕駛執照竟仍於飲酒後駕車而致肇事，其藐視法紀，莫此為
    甚，從而，被告請求准予宣告緩刑云云，亦不足取。據上所述，上訴意旨指摘原
    判決不當，並無理由，應予駁回其上訴。
據上論斷，應依刑事訴訟法第四百五十五條之一第一項、第三項、第三百六十八條，
判決如主文。
中      華      民      國      九十一      年    十二    月    十七    日
                                臺灣臺中地方法院刑事第七庭
                                審判長法  官 夏一
                                      法  官李秋娟
                                      法  官 林學晴
右正本證明與原本無異。
本件不得上訴。
                                      書記官
中      華      民      國      九十一      年    十二    月    十七    日
附錄本案論罪科刑法條全文
中華民國刑法第一百八十五條之三
服用毒品、麻醉藥品、酒類或其他相類之物，不能安全駕駛動力交通工具而駕駛者，
處一年以下有期徒刑、拘役或三萬元以下罰金。
